【裁判字號】    95,撤緩,79
【裁判日期】    950821
【裁判案由】    聲請撤銷緩刑
【裁判全文】
臺灣高雄地方法院刑事裁定              95年度撤緩字第79號
聲  請  人  臺灣高雄地方法院檢察署檢察官
受  刑  人  甲○○
即  被  告
上列聲請人因被告過失致死案件，聲請撤銷緩刑（95年度執聲字
第1887號），本院裁定如下：
    主  文
臺灣高雄地方法院民國91年11月21日91年度交易字第281 號確定
判決，關於甲○○緩刑之宣告撤銷。
    理  由
一、聲請意旨略以：受刑人即被告甲○○前因過失致死罪，經臺
    灣高雄地方法院於民國 (下同)91 年11月21日以91年度交易
    字第2810號判決判處有期徒刑10月，緩刑4 年，於92年12月
    26 日 確定；然受刑人於緩刑期內即94年11月17日中午，復
    犯違反保護令罪，經臺灣高雄地方法院於95年1 月27日以95
    年度簡字第401 號判處有期徒刑3 月，並經臺灣高雄地方法
    院合議庭於95年6 月20日以95年度簡上字第434 號判決駁回
    上訴確定，其於緩刑期內更犯罪，而受有期徒刑宣告，爰依
    刑法第75條之1 第1 項第2 款 (聲請書贅引刑法第75條第1
    項第1 款)規 定，聲請撤銷其緩刑之宣告等語。
二、按刑法於94年2 月2 日經總統令修正公布，於95年7 月1 日
    施行，增訂刑法第75條之1 得撤銷緩刑宣告之規定：「受緩
    刑之宣告而有下列情形之一，足認原宣告之緩刑難收其預期
    效果，而有執行刑罰之必要者，得撤銷其宣告：二、緩刑期
    內因故意犯他罪，而在緩刑期內受得易科罰金之有期徒刑、
    拘役或罰金之宣告確定者」。又按「於中華民國94年1 月7
    日刑法修正施行前，受緩刑之宣告，94年1 月7 日修正刑法
    施行後，仍在緩刑期內者，適用94年1 月7 日修正施行之刑
    法第75條、第75條之1 及第76條規定。」、「刑法施行前，
    宣告緩刑或准許假釋者，在刑法施行後撤銷時，應依刑法之
    規定」，刑法施行法第6 條之1 、第7 條定有明文。是以依
    修正前刑法宣告緩刑，迄95年7 月1 日刑法施行仍在緩刑期
    內者，應逕用修正後刑法第75條之1 之規定，無庸比較新舊
    法，合先敘明。
三、本院查：(一)受刑人甲○○前開過失致死案件，其犯罪事實為
    甲○○於91年2 月2 日19時15分許，貿然騎乘車號ＨＦＫ-7
    56號重型機車，沿高雄縣鳳山市○○街北往南方向行駛，途
    經該該路與中山東路82巷路口時，本應注意汽車行駛時，應
    注意車前狀況，並隨時採取必要之安全措施，以避免道路交
    通事故之發生，且依當時天候晴，夜間有照明，路面乾燥、
    無缺陷、亦無障礙物，視距良好，依其智識能力並無不能注
    意之情事，竟疏未注意車前狀況，撞及當時沿中山東路82巷
    西往東方向行走欲穿欲仁愛街之行人林月仙，致林月仙倒地
    受有顱骨骨折併腦挫傷、左側氣胸、疑似腹部鈍挫傷等傷害
    ，經送醫急救後延至同年月3 日13時17分許不治死亡。甲○
    ○於肇事後，主動打電話報警，並停留現場對於未發覺之犯
    罪主動向前往處理員警坦承肇事，並接受本院裁判，原判決
    審酌受刑人因一時疏虞致生本件交通事故，造成被害人林月
    仙死亡，所生危害重大，肇事後已與被害人家屬胡嫘祥達成
    和解並獲得諒解，及犯罪後坦認犯行，態度尚稱良好等一切
    情狀，酌情量處有期徒刑10月，又受刑人前未曾受有期徒刑
    以上刑之宣告，有卷附之臺灣高等法院受刑人全國前案記錄
    表可按，受刑人確係偶發初犯，且其尚有父母妻兒待其撫育
    ，其妻因有精神方面之疾病，目前仍在門診追蹤治療當中亦
    需其照料等情，有診斷證明書及戶籍謄本各一份在卷可查，
    經此偵查、起訴及論罪科刑程序，應知所警惕，當無再犯之
    虞，故認對其所受刑之宣告以暫不執行為適當，爰併諭知緩
    刑4 年，以勵自新。此有本院91年度交易字第2810號判決正
    本在卷可稽。(二)受刑人甲○○前開違反保護令罪案件，其犯
    罪事實為：甲○○與賴欣薇係夫妻，二人間具有家庭暴力防
    治法第3 條第1 款規定之家庭成員關係。甲○○前於94年8
    月15日因以三字經等髒話辱罵賴欣薇，並毀損家中之電扇、
    任意將家中衣物四處丟棄，經賴欣薇向台灣高雄地方法院聲
    請核發民事通常保護令，業經本院於94年9 月20日核發94年
    度家護字第1359號民事通常保護令，裁定其不得對賴欣薇實
    施身體或精神上之不法侵害行為，並不得對賴欣薇為直接或
    間接騷擾、通話行為，該通常保護令之有效期間為1 年（即
    至95年9 月20日止）。詎甲○○於收受保護令，並經員警告
    知保護令之內容後，於該保護令有效期間內之94年11月17日
    中午，在高雄縣鳳山市○○街122 號住處，因向賴欣薇索取
    新台幣（下同）5000元之零用錢未果，而與賴欣薇發生爭吵
    ，嗣於同日下午竟基於違反民事保護令之犯意，在電話中以
    「幹你娘」等具高度辱罵侮辱性之言詞辱罵賴欣薇，並損毀
    家中之電話、桌子，復將廚房內之瓦斯桶開關拔除，使瓦斯
    氣體逸漏於外，且瀰漫整棟住宅，致生公共危險，製造使人
    心生畏怖之情境，而對賴欣薇實施精神上之不法騷擾行為，
    亦有本院95年度簡上字第434 號判決正本在卷可稽。是本院
    審酌受刑人前犯之過失致死案件，原判決考量受刑人確係偶
    發初犯，且其尚有父母妻兒待其撫育，其妻因有精神方面之
    疾病，目前仍在門診追蹤治療當中亦需其照料等情，有診斷
    證明書及戶籍謄本各一份在卷可查，經此偵查、起訴及論罪
    科刑程序，應知所警惕，當無再犯之虞，故認對其所受刑之
    宣告以暫不執行為適當，爰併諭知緩刑4 年；惟受刑人竟於
    緩刑期間，因向其妻賴欣薇索取5000元之零用錢未果，而與
    賴欣薇發生爭吵，即於電話中以「幹你娘」等具高度辱罵侮
    辱性之言詞辱罵賴欣薇，並損毀家中之電話、桌子，復將廚
    房內之瓦斯桶開關拔除，使瓦斯氣體逸漏於外，且瀰漫整棟
    住宅，致生公共危險，製造使人心生畏怖之情境，而對賴欣
    薇實施精神上之不法騷擾行為，足見原判決宣告之緩刑，難
    收其預期效果 (無法期待受刑人照料其妻)， 而有執行刑罰
    之必要，聲請意旨與刑法第75條之1 第1 項第2 款之規定相
    符，核無不合，應予准許。
四、爰依刑事訴訟法第476 條，裁定如主文。
中    華    民    國    95    年    8     月    21    日
                  刑事第九庭  法  官  陳建和
以上正本證明與原本無異。
如不服本裁定，應於收受送達後5 日內向本院提出抗告狀。
中    華    民    國    95    年    8     月    21    日
                              書記官  林姵妤


司法院資訊處製作；財團法人民間司法改革基金會備份。
